# 陈版请进-关于协同存款

提问人：中介小兵 时间：2016-10-20 21:34:03
陈老师好,
关于期末的协定存款余额，应该作为哪个会计科目核算,"银行存款“还是“其他流动资产”？其利息收入部分对应“财务费用-利息收入”还是“投资收益”核算？
协定存款是指单位与商业银行个别磋商后达成的协议存款，即单位与银行签订人民币单位协定存款合同，在基本存款账户或一般存款账户基础上开立具有结算和协定存款双重功能的协定存款账户，并约定基本存款额度，由银行将协定存款账户中超过该额度的部分按协定存款利率单独计息的一种存款方式。 比如：甲公司在招行开户，与招行签订《协定存款合同》，在存款期间内，其中 10 万以下部分是按照活期存款利率计息，超过 10 万的部分按中国人民银行规定的协定存款利率分段计息。
我理解，该类存款，企业也是可以随时支取的, 流动性不存在问题, 是否可以作为“银行存款核算”
非常感谢~~

回答人：chenyiwei
建议参照一般的定期存款核算，如果期限在一年内的，可以作为银行存款核算，其利息计入“财务费用——利息支出”。